# 请教《企业会计准则讲解8 -非货币性资产交换》中的例题

提问人：ad1949zgkjsy 时间：2013-06-07 16:04:11
20×7年 8 月，甲公司以生产经营过程中使用的一台设备交换乙家具公司生产的一批办公家具，换入的办公家具作为固定资产管理。甲乙均为增值税一般纳税人，适用的增值税税率均为 17 ％。设备的账面原价为 100000 元，在交换日的累计折旧为 35000 元，公允价值为 75000 元。办公家具的账面价值为 80000 元，在交换日的公允价值为 75000 元，计税价格等于公允价值。乙公司换入甲公司的设备是生产家具过程中需要使用的设备。 假设甲公司此前没有为该项设备计提资产减值准备，整个交易过程中，除支付清理费 1500 元外没有发生其他相关税费。假设乙公司此前也没有为库存商品计提存货跌价准备，其在整个交易过程中没有发生除增值税以外的其他税费，根据税法规定，甲公司换入固定资产支付的增值税不能抵扣。答案解析： 甲公司的账务处理如下：借：固定资产清理65000 （不需要确定销项税？）累计折旧 35000 贷：固定资产——设备
100000 借：固定资产清理 1500 贷：银行存款 1500 借：固定资产——办公
家具 75000 （不需要管进项税？）贷：固定资产清理 66500 营业外收入
8500 乙公司的账务处理如下： 根据增值税的有关规定，企业以库存商品换入其他资产，视同销售行为发生，应计算增值税销项税额，缴纳增值税。换出办公家具的增值税销项税额为75000×17％＝12750(元)借：固定资产——设备87750 （这里的入账价值是否应为75000+按4%减半计算的销项税？）贷：主营业务收入 75000应交税费——应交增值税(销项税额) 12750借：主营业务成本 80000 贷：库存商品
——办公家具 80000
疑问见分录后的括号中，谢谢解答！

回答人：chenyiwei
回复 ad1949zgkjsy 的帖子
1 、转入固定资产清理的金额为被清理固定资产的账面价值，销项税额在清理过程中发生，不是在转入清理的环节即预计。
2 、此处有前提“根据税法规定，甲公司换入固定资产支付的增值税不能抵扣”。 3 、乙公司换出的是库存商品，不是换出旧货（固定资产），所以不适用4%减半的规定。

提问人：ad1949zgkjsy 时间：2013-06-08 08:45:31
回复 chenyiwei 的帖子
谢谢版主解答。
不过关于 2 、那么甲公司换入固定资产支付的增值税不能抵扣的话，是否应计入固定资产成本呢？我认为这里“固定资产--办公家具”的入账价值应为 87750 元。 关于 3 、乙公司固定资产的入账价值是否应为“公允价值+进项税（即甲公司应承担的销项税）”？（这里题目是否假设的是 2007 年，此时购入设备还不允许抵扣进项税？）

回答人：chenyiwei
1 、这里没有交代清楚公允价值是否含税。有可能对此问题产生了歧义。 2 、应是。

提问人：ad1949zgkjsy 时间：2013-06-09 15:39:56
回复 chenyiwei 的帖子
还想向您请教一下。也是讲解中的例题。
【例8—5】20×8年 5 月，甲公司和乙公司均为增值税一般纳税人，适用的增值税税率均为 17 ％。为适应业务发展的需要，经协商，甲公司决定以生产经营过程中使用的发电设备、车床以及库存商品换入乙公司生产经营过程中使用的货运车、轿车、客运汽车。甲公司发电设备的账面原价为 150 万元，在交换日的累计折旧为 30 万元，公允价值为 100 万元；车床的账面原价为 120 万元，在交换日的累计折旧为 60 万元，公允价值为 80 万元；库存商品的账面余额为 300 万元，公允价值为 350 万元，公允价值等于计税价格。乙公司货运车的账面原价为 150 万元，在交换日的累计折旧为 50 万元，公允价值为 150 万元；轿车的账面原价为 200 万元，在交换日的累计折旧为 90 万元，公允价值为 100 万元；客运汽车的账面原价为 300 万元，在交换日的累计折旧为 80 万元，公允价值为 240 万元。乙公司另外以银行存款向甲公司支付补价 40 万元。 假定甲公司和乙公司都没有为换出资产计提减值准备；整个交易过程中没有发生除增值税以外的其他相关税费；甲公司换入乙公司的货运车、轿车、客运汽车均作为固定资产使用和管理；乙公司换入甲公司的发电设备、车床作为固定资产使用和管理，换入的库存商品作为原材料使用和管理。甲公司开具了增值税专用发票。 甲公司的账务处理如下：
(1)根据增值税的有关规定，企业以库存商品换入其他资产，视同销售行为发生，应计算增值税销项税额，缴纳增值税。 换出原材料的增值税销项税额：350×17％＝59.5(万元) (2)计算换入资产、换出资产公允价值总额 换出资产公允价值总额＝ 100 ＋ 80 ＋ 350 ＝530(万元) 换入资产公允价值总额＝ 150 ＋159.5＋ 240 ＝549.5(万元)（这里轿车的公允价值为什么不是 100 呢？题目中不是 100 么？）

回答人：chenyiwei
你查一下原书P123，轿车的公允价值是159.5万元。